【裁判字號】    90,易,980
【裁判日期】    901231
【裁判案由】    侵占
【裁判全文】
臺灣嘉義地方法院刑事判決                            九十年度易字第九八號
    公訴人  臺灣嘉義地方法院檢察署檢察官
    被  告  乙○○
右列被告因侵占案件，經檢察官提起公訴（九十年度偵字第七一０五號），本院判決
如左：
    主  文
乙○○意圖為自己不法之所有，而侵占自己持有他人之物，處有期徒刑四月，如易科
罰金，以參佰元折算壹日。
    事  實
一、乙○○前因搶奪案件，於民國（下同）八十六年六月十三日經本院院判處有期徒
    刑一年十月確定，本應於八十七年十一月五日執行完畢，惟乙○○又於八十六年
    七月十一日因竊盜案件，經本院判處有期徒刑八月確定，復於八十六年六月二十
    三日因盜匪案件，經本院判處有期徒刑三年六月，並於八十六年十月二十八日因
    乙○○撤回上訴而確定，嗣定執行刑為有期徒刑五年六月，於八十九五月十六日
    假釋交付保護管束，至九十一年三月二十八日始期滿，現仍在假釋期間，猶不知
    警惕，因其與甲○○係朋友關係，於九十年十月二十一日，因其本身駕駛執照遭
    吊扣，遂請甲○○出面代為向大嘉義汽車租賃有限公司（下簡稱大嘉義汽車公司
    ）租賃車牌號碼ＩＩ─二六０六號自小客車，言明翌日即歸還，甲○○遂於嘉義
    市○○街一七七號將自小客車交付乙○○使用，並約定借用一天後即行歸還，詎
    乙○○取得該自小客車後，即意圖為自己不法所有，於翌日告知甲○○其人在雲
    林縣斗六地區會還車等語後，即將該自小客車侵占入己，並行方不明，嗣後甲○
    ○經大嘉義汽車公司催促還車因無法交代而報警，經警於九十年十月三十一日上
    午十時五十分許，在嘉義市○○街與蘭井街口查獲乙○○正駕駛該車。
二、案經甲○○告發（按甲○○並非該自用小客車之所有人，核其報案性質應屬告發
    ，而非告訴）由嘉義縣警察局移請臺灣嘉義地方法院檢察署檢察官偵查起訴。
    理  由
一、訊據被告乙○○矢口否認有何侵占犯行，辯稱伊係向告發人甲○○借車一天，因
    後來臨時有事，故打電話告知告發人要遲些還車，因沒有錢還車，不知告發人會
    報警云云。經查，被告向告發人借車時，係二人一起至租車公司租借，被告言明
    短暫之需借用一天，業據告發人指述甚明，並有汽車租賃約定書影本可稽。復查
    被告未返還車輛，尚且與與告發人之友人楊心余聯絡，請楊心余轉知告發人不要
    再催還車一節，業據楊心余到庭證述明確，況告發人表明先將車輛返還，租金以
    後再處理等情，業於其於審理中供述明確，則被告未立即將車輛返還，而須告發
    人報警後方由警方查獲，且被告將車駕駛回嘉義市卻仍不返還與告發人，續為使
    用，顯有不法所有意圖，綜上所述，被告所辯，應屬飾卸之詞，不足採信。是被
    告借用告發人所管領而為大嘉義汽車公司所有之前揭自小客車後，即據為已用，
    且未與告發人有所連絡，經告發人報警後始查獲，其有之不法意圖甚為顯然，其
    侵占犯行足堪認定。
二、核被告所為，係犯刑法第三百三十五條第一項之普通侵占罪。被告前因搶奪案件
    ，於民國（下同）八十六年六月十三日經本院院判處有期徒刑一年十月確定，本
    應於八十七年十一月五日執行完畢，惟乙○○又於八十六年七月十一日因竊盜案
    件，經本院判處有期徒刑八月確定，復於八十六年六月二十三日因盜匪案件，經
    本院判處有期徒刑三年六月，並於八十六年十月二十八日因乙○○撤回上訴而確
    定，嗣定執行刑為有期徒刑五年六月，於八十九五月十六日假釋交付保護管束，
    至九十一年三月二十八日始期滿，現仍在假釋期間，應不構成累犯，公訴人認成
    立累犯，應屬誤會，爰審酌被告犯有如前所述之前科，素行不佳，有臺灣高等法
    院被告全國前案紀錄表可稽，犯罪之動機、目的、手段，犯罪所生之損害，及犯
    罪後並未坦承犯行、態度不佳等一切情狀，量處如主文所示之刑，並諭知易科罰
    金之折算標準。
據上論斷，應依刑事訴訟法第二百九十九條第一項前段，刑法三百三十五條第一項、
第四十一條第一項前段，罰金罰鍰提高標準條例第一條前段、第二條，判決如主文。
本案經檢察官柯月美到庭執行職務。
中    華    民    國      九十      年      十二      月      三十一    日
                            臺灣嘉義地方法院刑事第一庭
                                  法  官  林  世  芬
右正本證明與原本無異。
如不服本判決，應於判決送達後十日內向本院提出上訴狀( 應附繕本 )。
中    華    民    國      九十一    年      一        月        三      日
                                  書記官  王  佩  湘
附錄本判決論罪之法條：
中華民國刑法第三百三十五條第一項
意圖為自己或第三人不法之所有，而侵占自己持有他人之物者，處五年以下有期徒刑
、拘役或科或併科一千元以下罰金。


司法院資訊處製作；財團法人民間司法改革基金會備份。
